【裁判字號】    89,簡抗,5
【裁判日期】    890518
【裁判案由】    給付票款
【裁判全文】
臺灣臺南地方法院民事裁定  八十九年度簡抗字第五號
    抗  告  人  乙○○
    相  對  人  甲○○○
右抗告人與甲○○○間請求給付票款事件，抗告人對於民國八十九年二月二十四日本
院新營簡易庭所為之裁定提起抗告，本院裁定如左：
    主      文
原裁定廢棄。
    理      由
一、按提起上訴，應於第一審判決送達後二十日之不變期間內為之；當事人不在法院
    所在地住居者，計算法定期間，應扣除其在途之期間；又第四編（即抗告程序）
    之規定，於小額事件之抗告程序準用之，民事訴訟法第四百四十條前段、第一百
    六十二條第一項前段及第四百三十六條之三十二第三項分別定有明文。
二、本件抗告意旨略以：伊與甲○○○間請求給付票款事件，系爭票據雖伊所簽發，
    然持票人應就系爭票據取得之原因事實詳加追問，不得逕向法院提起訴訟，伊認
    本件持票人或背書人取得上開票據有不實在之原因，希冀本院傳訊證人黃阿去到
    庭說明云云。
三、經查，本件抗告人乙○○與甲○○○間請求給付票款事件，因抗告人不服原審八
    十九年一月十一日以八十八年度營簡字第五七二號，為抗告人（即原審被告）敗
    訴之判決，乃於同年二月二十二日對上開判決提起上訴。原審認抗告人提起之上
    訴已逾上訴期間，以八十八年度營簡字第五七二號裁定，駁回其上訴。抗告人對
    此裁定表示不服，爰提起抗告等情，有本院八十八年度營簡字第五七二號民事卷
    宗在卷足憑。嗣經本院審閱上開卷宗，原審判決已於八十九年一月三十一日送達
    上訴人之事實，有送達證書一紙在卷可稽。是以，計算抗告人之上訴期間應自該
    判決送達翌日起算二十日，加計在途期間合併計算。亦即本件抗告人之上訴期間
    應至八十九年二月二十日屆滿，惟因八十九年二月二十日為星期日，依民法第一
    百二十二條規定，應以次日代之，即八十九年二月二十一日。又抗告人住居所位
    於台南縣，而本院位於台南市，依「法院訴訟當事人在途期間標準」之規定，台
    南縣與本院之在途期間為二日，則上訴期間應至八十九年二月二十三日屆滿。本
    件抗告人係於八十九年二月二十二日提起上訴，此有本院新營簡易庭收文日期在
    卷可按，揆諸上開說明，其上訴顯未逾期。原裁定認抗告人提起上訴已逾上訴期
    間，並駁回抗告人之上訴，容有誤會，爰將原裁定廢棄。
四、依民事訴訟法第四百九十二條第二項、第九十五條、第七十八條，裁定如主文。
中      華      民      國    八十九    年      五      月     十八     日
                              臺灣臺南地方法院民事第三庭
~B審  判  長  法  官  沈揚仁
~B            法  官  謝靜慧
~B            法  官  許蕙蘭
右為正本係照原本作成
本裁定不得抗告
中      華      民      國    八十九    年      五      月    十九      日
~B法院書記官  賴政安


司法院資訊處製作；財團法人民間司法改革基金會備份。
